臺灣臺中地方法院刑事判決　　　　　　　99年度訴字第3372號
　　　　　　　　　　　　　　　　　　　100年度訴字第690號
公　訴　人　臺灣臺中地方法院檢察署檢察官
被　　　告　朱火泉
指定辯護人　本院公設辯護人　賴忠杰
被　　　告　簡明弘
選任辯護人　許宏達律師(財團法人法律扶助基金會)
上列被告等因違反毒品危害防制條例案件，經檢察官提起公訴(9
9年度偵字第21771號)，及追加起訴(100年度偵字第5383號)，本
院判決如下:
    主    文
朱火泉犯如附表所示各罪，均累犯，各處如附表所示之刑(含主
刑及從刑)。應執行有期徒刑拾柒年。扣案之第一級毒品海洛因
伍包(驗餘合計淨重零點肆伍公克)，均沒收銷燬之；扣案之上開
第一級毒品海洛因外包裝袋伍個、NOKIA廠牌行動電話壹支(含門
號0000000000號SIM卡壹枚)、SAMSUNG廠牌行動電話壹支(含門號
0000000000號SIM卡壹枚)、電子磅秤壹台，均沒收。未扣案之如
附表編號1所示販賣第一級毒品所得新臺幣壹仟元，沒收，如全
部或一部不能沒收時，以其財產連帶抵償之。未扣案之如附表編
號2所示販賣第一級毒品所得新臺幣壹仟元，與簡明弘連帶沒收
，如全部或一部不能沒收時，以其與簡明弘之財產連帶抵償之。
簡明弘共同犯如附表編號2、3所示各罪，均累犯，各處如附表編
號2、3所示之刑(含主刑及從刑)。應執行有期徒刑拾伍年拾月。
扣案之第一級毒品海洛因伍包(驗餘合計淨重零點肆伍公克)，均
沒收銷燬之；扣案之上開第一級毒品海洛因外包裝袋伍個、NOKI
A廠牌行動電話壹支(含門號0000000000號SIM卡壹枚)、SAMSUNG
廠牌行動電話壹支(含門號0000000000號SIM卡壹枚)、電子磅秤
壹台，均沒收。未扣案之如附表編號2所示販賣第一級毒品所得
新臺幣壹仟元，與朱火泉連帶沒收，如全部或一部不能沒收時，
以其與朱火泉之財產連帶抵償之。
朱火泉、簡明弘其餘被訴共同販賣第二級毒品予周銘輝(含既遂
、未遂)及共同販賣第一級毒品予黃建成未遂部分，均無罪。
    犯罪事實
一、朱火泉(綽號「多歲」、「流氓仔」、「大仔」)曾於民國97
    年間因違反毒品危害防制條例案件，經本院判處有期徒刑1
    年2月確定，嗣於98年10月15日縮刑期滿執行完畢。詎猶不
    知悔改，明知海洛因係毒品危害防制條例第2條第2項第1款
    所列管之第一級毒品，不得販賣，竟意圖營利，基於販賣第
    一級毒品海洛因之犯意，以其所有NOKIA廠牌行動電話1支(
    含門號0000000000號SIM卡1枚）供其販賣海洛因毒品聯繫之
    用，於如附表編號1所示交易時間、交易地點，以如附表編
    號1所示交易方式，販賣第一級毒品海洛因予黃建成施用(該
    次販賣交易詳情見附表編號1所載）。
二、朱火泉另與簡明弘(綽號「阿弘」、「眼鏡仔」，曾於96年
    間因先後違反毒品危害防制條例案件，經本院各判處有期徒
    刑2月、6月、8月確定，嗣經定應執行刑為有期徒刑1年3月
    確定，於97年10月20日縮刑期滿執行完畢)同住在臺中市○
    區○○○路119號9樓之21之租屋處。簡明弘亦明知海洛因係
    毒品危害防制條例第2條第2項第1款所列管之第一級毒品，
    不得販賣，竟與朱火泉共同基於販賣第一級毒品海洛因以營
    利之犯意聯絡，由朱火泉以所有NOKIA廠牌行動電話1支(含
    門號0000000000號SIM卡1枚）與購毒者談妥交易條件，將海
    洛因毒品交予簡明弘送交購毒者，簡明弘亦以所有SAMSUNG
    廠牌行動電話1支(含門號0000000000號SIM卡1枚)作為相互
    聯絡之用，朱火泉則提供海洛因毒品予簡明弘施用，作為跑
    腿交付毒品之酬庸，共同為下列販賣第一級毒品海洛因既遂
    、未遂之犯行:
(一)於如附表編號2所示交易時間、交易地點，以如附表編號2所
    示交易方式，共同販賣第一級毒品海洛因予李昆忠施用(該
    次販賣交易詳情見附表編號2所載）。
(二)於附表編號3所示交易時間、交易地點，以如附表編號3所示
    交易方式，欲共同販賣第一級毒品海洛因予李昆忠之際，適
    為警接獲檢舉到場逮獲簡明弘，致未得逞(該次販賣未遂之
    交易詳情見附表編號3所載)，並當場查扣簡明弘手中供販賣
    所用之第一級毒品海洛因2包(驗前含袋毛重共0.7公克)及其
    所有供販賣毒品聯絡所用之SAMSUNG廠牌行動電話1支(含門
    號0000000000號SIM卡1枚)。簡明弘旋帶同警方至上開租屋
    處搜索後，為警扣得朱火泉所有供販賣所用之第一級毒品海
    洛因3包(驗前含袋毛重共0.9公克)及電子磅秤1台。嗣於同
    日16時30分，朱火泉返回上開租屋處，亦為警自其身上扣得
    其所有之NOKIA廠牌行動電話1支(含門號0000000000號SIM卡
    1枚)、供己施用之第一級毒品海洛因及第二級毒品甲基安非
    他命各1包(業經本院另以100年度訴字第63號刑事判決諭知
    沒收銷燬在案)。合計上開扣得朱火泉所有供販賣所用之物
    計有第一級毒品海洛因5包(驗餘合計淨重0.45公克)、上開
    海洛因外包裝袋5個、NOKIA廠牌行動電話1支(含門號000000
    0000號SIM卡1枚)、SAMSUNG廠牌行動電話1支(含門號000000
    0000號SIM卡1枚)、電子磅秤1台。
三、案經臺中市政府警察局第二分局報告臺灣臺中地方法院檢察
    署檢察官偵查起訴。
    理  由
壹、程序部分:
一、按被告以外之人於檢察事務官、司法警察官或司法警察調查
    中所為之陳述，與審判中不符時，其先前之陳述具有較可信
    之特別情況，且為證明犯罪事實存否所必要者，得為證據，
    刑事訴訟法第159條之2定有明文。所謂證人「先前不一致之
    陳述」，係指先前於審判外陳述之人(證人)現於法院作證，
    且該審判外之陳述與該證人於審判中之證詞相較有不一致之
    情形。另所謂「較可信之特別情況」之情形，亦應就前後陳
    述時之外部情況(如時間之間隔、有意識的迴避、受不當外
    力干擾、事後串謀、立即反應所知、是否有親友在場及筆錄
    是否清楚明確等)進行比較，以資決定何者外部情況具有可
    信性。若陳述係在特別可信之情況下所為，虛偽陳述之危險
    性不高，雖係審判外陳述，或未經被告反對詰問，仍得承認
    其有證據能力。查證人李昆忠、黃建成、周銘輝於本院審理
    時固有部分與先前於警詢中之陳述不一致之證述，然其等於
    警詢所證距被告等販賣毒品之時間較近，記憶自較深刻，可
    立即反應所知，不致因時隔日久而遺忘案情，復於製作警詢
    筆錄時，被告2人並未在場，自無人情壓力，且無與被告2人
    串證之虞，況並無證據證明員警有何不法取證情形，本院斟
    酌上情，認前開證人警詢時之陳述與本案待證事實間具有相
    當之關聯性，以之為本案證據尚無不當，自均得為證據。
二、按被告以外之人於偵查中向檢察官所為之陳述，除顯有不可
    信之情況者外，得為證據，刑事訴訟法第159條之1第2項定
    有明文。是否「顯有不可信之情況」，係由法院依該偵查中
    陳述之外部情況以為判斷。查證人李昆忠、周銘輝於檢察官
    偵查中，經諭知證人具結之義務及偽證之處罰並命朗讀結文
    具結後而陳述事件之經過，檢察官就上開偵查訊問之實施，
    並無任何違反相關規定之瑕疵，況現階段刑事訴訟法規定檢
    察官代表國家偵查犯罪、實施公訴，依法其有訊問被告、證
    人及鑑定人之權，證人、鑑定人且須具結，而實務運作時，
    檢察官偵查中向被告以外之人所取得之陳述，原則上均能遵
    守法律規定，不致違法取供，而證人李昆忠、周銘輝已於本
    院審理時當庭接受交互詰問，已保障被告2人詰問之權利，
    證人李昆忠、周銘輝於偵查中之證述並無「顯有不可信之情
    況」，自均得為證據。
三、復按被告以外之人於審判外之言詞或書面，除法律有規定者
    外，不得作為證據；又當事人、代理人或辯護人於調查證據
    時，知有刑事訴訟法第159條第1項不得為證據之情形，而未
    於言詞辯論終結前聲明異議者，視為已有將該等證據採為證
    據之同意，刑事訴訟法第159條第1項、第159條之5第2項定
    有明文。查被告2人及其辯護人對於下列本院所引用之其他
    各項證據之證據能力，於言詞辯論終結前，均無何異議，本
    院審酌該等證據作成時之情況，並無不法取證情事，作為證
    據，應無不當，依前開說明，該等證據均有其證據能力，自
    均得為證據。
貳、實體部分:
甲、有罪部分:
一、被告朱火泉販賣第一級毒品予證人黃建成既遂(即附表編號1
    所示)部分:
(一)訊據被告朱火泉固坦承其曾拿海洛因毒品予證人黃建成施用
    之事實，惟矢口否認有何販賣第一級毒品予證人黃建成之犯
    行，辯稱:其不記得99年8月30日是否曾與證人黃建成見面，
    當天沒有販賣海洛因毒品給證人黃建成云云。經查:
  1.證人黃建成於本院100年2月9日審理中已結證稱:「(檢察官
    問:你平常有無施用毒品習慣?)答:很少。(檢察官問:就是有
    ?)答:對。(檢察官問:是施用什麼毒品?)答:海洛因。…【檢
    察官問:你以前有跟朱火泉拿過(海洛因)?】答:對。…(檢察
    官問:大概時間為何?)答:差不多去年8月的時候吧。…(檢察
    官問:你們交易方式為何?)答:打電話給他出來的時候，我們
    碰面。(檢察官問:打哪支電話給他?)答:0000000000那支。(
    檢察官問:接聽者為何人?)答:朱火泉。…(檢察官問:你們是
    約在太原北路的交叉路口，是在加油站前面，還是超商前面
    ?)答:…就路口。(檢察官問:通常是誰拿毒品過來?)答:朱火
    泉。…(檢察官問:你本人之前與他聯繫時，是用那一支電話
    ?)答:0000-000000。…【檢察官問:(請提示99年8月30日上
    午8時16分36秒、上午8點29分通聯，你用你的手機00000000
    00撥打0000000000）你們通話時間都只有幾秒，這通通聯內
    容為何，是否是在聯繫購買毒品?)答:好像是說，你現在在
    哪裡。(檢察官問:你要幹麻?)答:我去找你。(檢察官問:找
    他幹麻?)答:找他，然後我到了時候，然後你出來。(檢察官
    問:你要做什麼?)答:向他拿毒品。(檢察官問:到了之後再打
    電話請他出來，到什麼地方，是否是太原北路?)答:那時候
    是太原北路。(檢察官問:到了太原北路時再打第二通電話給
    他?)答:對，請他出來。…(檢察官問:拿什麼東西給你?)答:
    海洛因。…(檢察官問:8月30日有無付錢?)答:拿1千元給他
    。(檢察官問:當次交付毒品者為何人?)答:是朱火泉。(檢察
    官問:這次購買的毒品是什麼?)答:海洛因。(檢察官問:這次
    是否有完成交易?)答:他有拿給我。(檢察官問:你有無施用
    ?)答:有。(檢察官問:施用結果為何，是否為海洛因?)答:是
    。」等語，並有0000000000號行動電話雙向通聯紀錄1份附
    卷可參，可供佐證認定被告朱火泉確有如附表編號1所示之
    販賣第一級毒品海洛因予證人黃建成之犯行，該次交易之販
    賣毒品所得為1千元，證人黃建成上開指證合於真實，當非
    出於誣攀。
  2.又扣案之電子磅秤1台確檢出海洛因殘渣，亦有行政院衛生
    署草屯療養院草療鑑字第1000100068號鑑定書1份附卷可憑
    ，此外，並有該電子磅秤1台及NOKIA廠牌行動電話1支(含門
    號0000000000號SIM卡1枚)扣案可稽。
(二)事證明確，被告朱火泉上開所辯，不足採信。被告朱火泉如
    附表編號1所示販賣第一級毒品予證人黃建成既遂之犯行，
    應堪認定。
二、被告朱火泉、簡明弘共同販賣第一級毒品予證人李昆忠既遂
    (即附表編號2所示)部分:
(一)訊據被告朱火泉固坦承NOKIA廠牌行動電話1支(含門號00000
    00000號SIM卡1枚)為其所有，並曾提供毒品予證人李昆忠施
    用之事實，惟矢口否認有何共同販賣第一級毒品予證人李昆
    忠之犯行，辯稱：其是在聊天中知道證人李昆忠有吸食毒品
    ，就留電話號碼給證人李昆忠，證人李昆忠只有打1、2次電
    話過來詢問有沒有地方可以一起購買毒品，其說要找看看，
    因其購買毒品就是1小包1千元，所以向證人李昆忠說是1包1
    千元，不是販賣毒品海洛因云云。另訊之被告簡明弘對於伊
    曾幫忙被告朱火泉接聽上開0000000000號行動電話及依被告
    朱火泉之指示送交海洛因予證人李昆忠之事實，坦白承認，
    惟矢口否認有何共同販賣第一級毒品予證人李昆忠之犯行，
    辯稱：那次是因為證人李昆忠打電話給被告朱火泉，被告朱
    火泉拿一小包海洛因給伊說，證人李昆忠犯毒癮很難過，叫
    伊拿海洛因毒品給證人李昆忠，伊就拿給證人李昆忠，但證
    人李昆忠沒有拿錢給伊，不是販賣毒品云云。經查:
  1.被告朱火泉於本院100年2月9日審理時已供稱:「(審判長問:
    99年8月30日李昆忠有無打001這支電話給你，之後你叫簡明
    弘去交易1包1千元海洛因，是否有此事?)答:我不記得日期
     ，可是有拿過1次沒錯。」等語。
  2.被告簡明弘於本院99年9月18日偵查中羈押訊問時復供稱:「
    …他(指被告朱火泉，下同)叫我幫他送毒品抵債，就是他叫
    我送，並供給施用…(法官問:你與朱火泉除了賣海洛因外，
    有無販賣安非他命?)答:我沒有…有時候他在睡覺，有很多
    人打電話過來。說要找「流氓仔」，我就將電話拿給朱火泉
    聽。…查獲的毒品都是朱火泉的」等語(見聲羈卷第4、5頁)
    ，核與被告朱火泉於同日偵查中羈押訊問時供稱:「(法官問
    :你知道簡明弘在販賣毒品?)答:我們住在一起，…有時候人
    家會打電話過來要，我就叫他(指被告簡明弘，下同)送東西
    (指毒品)去給人家。…(問:簡明弘幫你送給何人?)答:拿給
    阿忠即(筆錄誤載為及)李昆忠…，我只有要他拿海洛因去…
    」等語(見聲羈卷第14頁)相符，足認被告簡明弘確有依被告
    朱火泉指示送交海洛因毒品予購毒者，以獲取海洛因毒品施
    用，作為伊跑腿交付毒品之酬庸甚明。
  3.證人李昆忠於本院100年2月9日審理時已結證稱:「【檢察官
    問:(請提示通聯99年8月30日上午10時24分的通聯記錄)你們
    通話的時間是47秒，這通電話你是用0000000000撥打000000
    0000，……通話內容是在說何事?)答:那一天我是要購買毒
    品。…(檢察官問:是要向他購買何種毒品?)答:海洛因。(檢
    察官問:你們是約在哪裡碰面，還是你直接去他家找他?)答:
    約在忠明八街。…便利商店後面。(檢察官問:是何人過來?)
    答:簡明弘。(檢察官問:你們如何交易，他是否有給你毒品
    ?)答:他有給我毒品。(檢察官問:你給他多少錢?)答:1千元
    。(檢察官問:那次朱火泉有過來嗎?)答:沒有看到他。…(審
    判長問:因為當時你在警察局、(檢察官)偵訊中，都是講99
    年7月底購買海洛因的事情?)答:是8月底。…(審判長問:所
    以你在警訊、偵查中講的事情，應該都是指99年8月30日這
    次購買海洛因的事……?)答:對。」等語；核與證人李昆忠
    於99年9月17日警詢中證稱:「…我是於99年7月月底(按:正
    確日期為99年8月30日)用我行動電話0000000000打給綽號「
    流氓仔」朱火泉男子之電話0000000000號購買第一級毒品海
    洛因1小包1000元，那次是由另犯嫌綽號「眼鏡仔」簡明弘
    …，將第一級毒品海洛因拿至臺中市○區○○○路與忠明八
    街口與我交易的。…【問:朱火泉是否有販賣毒(品)情事?】
    答:一般我都是打電話(給)朱火泉、約定後再由簡明弘與我
    交易。」等語(見警卷第30、33頁)；於99年10月14日偵查中
    結證稱:「(問:99年7月(按:正確日期為99年8月30日)你用你
    0983的電話打給0917朱火泉買1包1000元毒品，由簡明弘送
    來給你，此陳述是否屑實?)答:是的，實在。…(問:你當時
    認識簡明弘嗎?)答:不認識。(問:不認識，如何相約?)答:他
    跟我約在忠明八街路口，他騎機車過來，問我是不是叫「阿
    忠」。(問:為何在警察局陳述你向朱火泉購買毒品?)答:我
    打電話找朱火泉，但是都簡明弘出來。…(問:警詢你說…你
    打電話給朱火泉，約定後再由簡明弘出來交易，是否實在?)
    答:實在…(問:所以事實上你是跟朱火泉交易，由簡明弘送
    貨?)答:是。」等語(見99年度偵字第21771號卷第48-49頁)
    各情大致相符，並有0000000000號行動電話雙向通聯紀錄1
    份附卷可參，可供佐證認定被告朱火泉、簡明弘確有如附表
    編號2所示之共同販賣第一級毒品海洛因予證人李昆忠之犯
    行，該次交易之販賣毒品所得為1千元，證人李昆忠上開指
    證應合於真實，而非出於誣攀。
  4.至證人李昆忠於本院審理時一度改證稱:伊要購買毒品，是
    被告朱火泉介紹被告簡明弘給伊，由伊跟被告簡明弘交易毒
    品，不是向被告朱火泉購買毒品的云云，惟此與被告朱火泉
    於本院99年9月18日偵查中羈押訊問時供稱有指示被告簡明
    弘送交海洛因毒品予證人李昆忠之供述相悖，自屬迴護被告
    朱火泉之詞，應不足採為有利被告朱火泉之認定。
  5.復按共同正犯間，非僅就其自己實施之行為負其責任，並在
    犯意之聯絡範圍內，對於他共同正犯所實施之行為，亦應共
    同負責；又共同正犯之成立，祇須具有犯意之聯絡，行為之
    分擔，既不問犯罪動機起於何人，亦不必每一階段犯行，均
    經參與(最高法院32年上字第1905號、34年上字第862號判例
    意旨參照)。若共同實施犯罪行為之人，在共同意思範圍內
    ，各自分擔犯罪行為之一部，相互利用他人之行為，以達其
    犯罪之目的，其成立不以全體均參與實施犯罪構成要件之行
    為為要件；參與犯罪構成要件之行為者，固為共同正犯；以
    自己共同犯罪之意思，參與犯罪構成要件以外之行為，或以
    自己共同犯罪之意思，事前同謀，而由其中一部分人實行犯
    罪之行為者，亦均應認為共同正犯，使之對於全部行為所發
    生之結果，負其責任。查本案既係由被告朱火泉提供所販賣
    之海洛因毒品，由被告簡明弘代送海洛因毒品予證人李昆忠
    後，被告簡明弘可向被告朱火泉取得海洛因毒品施用，作為
    交付毒品販賣跑腿之酬庸，已如前述，堪認被告簡明弘、朱
    火泉2人相互間，就所從事之上開犯行中，對於各別係從事
    該犯罪行為之一部當顯有認識，而均以自己共同犯罪意思為
    之，揆諸上開說明，自均具有犯意聯絡及行為分擔，而同屬
    販賣毒品之共同正犯，允無疑義。
  6.此外，並有電子磅秤1台、NOKIA廠牌行動電話1支(含門號00
    00000000號SIM卡1枚)、SAMSUNG廠牌行動電話1支(含門號00
    00000000號SIM卡1枚)等物扣案可稽。
(二)事證明確，被告朱火泉、簡明弘上開所辯，均屬卸責之詞，
    不足採信。被告朱火泉、簡明弘如附表編號2所示共同販賣
    第一級毒品予證人李昆忠既遂之犯行，洵堪認定。
三、被告朱火泉、簡明弘共同販賣第一級毒品予證人李昆忠未遂
    (即附表編號3所示)部分:
(一)訊據被告朱火泉、簡明弘矢口否認有何共同販賣第一級毒品
    予證人李昆忠未遂之犯行，辯稱:99年9月17日下午3、4時許
    ，其已被警察查獲，怎有可能再販賣毒品給證人李昆忠云云
    。被告簡明弘則辯稱:當天證人李昆忠打電話來時，伊已在
    警局，是警察叫伊幫被告朱火泉接電話的，在伊身上查扣的
    海洛因2包是伊要施用的，不是要販賣的云云。經查:
  1.被告簡明弘於本院99年9月18日偵查中羈押訊問時已供稱:「
    (法官問:是否於99年9月17日下午3時30分許，在臺中市○○
    路140號為警盤查，並查扣海洛因2包以及0000000000號行動
    電話1支?」答:是的。(法官問:上開查扣物品何人所有?)答:
    是朱火泉給我的，他拿給我使用的，…他叫我幫他送毒品抵
    債，就是他叫我送，並供給施用…。(法官問:你當天要送毒
    品去給何人?)答:給綽號阿忠之男子，就是李昆忠。(法官問
    :如何李昆忠聯絡?)答:是朱火泉與李昆忠聯絡。朱火泉再打
    電話給我，朱火泉說李昆忠在那裡，要我送毒品1包過去給
    他，至於金錢部分，李昆忠說他會與朱火泉算。(法官問:朱
    火泉跟你說，李昆忠要買毒品，要你送過去嗎?)答:是的。
    」等語(見聲羈卷第4頁正、反面)。
  2.被告朱火泉於本院99年9月18日偵查中羈押訊問時亦供稱:「
    (法官問:對於簡明弘說是你叫他送1包海洛因去給購買者李
    昆忠為警查獲，是否屬實?)答:是的。」等語(見聲羈卷第13
    頁反面)。
  3.證人李昆忠於99年9月17日警詢中證稱:「問:警方於99年9月
    17日17時30分，在臺中市○區○○○路與忠明八街口查緝毒
    品案件時，你至該處做何事?)答:當時要購買毒品施用，用
    我所有之0000000000號電話打給綽號流氓仔男子0000000000
    號購買毒品施用。…我係向朱火泉…購買第一級毒品海洛因
    。」等語(見警卷第29頁)。
  4.證人李昆忠於99年10月14日偵查中結證稱:「(問:17日再打
    0917的電話時，是何人接的電話?)答:第一通電話是朱火泉
    接的，我的通話內容是購買毒品。(問:你警詢供述第二通電
    話0000000000是打給簡明弘購買毒品，是否實在?。答:實在
    。(問:警詢你供述第9通電話打給0917，是要打給朱火泉，
    是否實在?)答:實在。(問:警詢已接電話0917是何人使用，
    你說是朱火泉使用，要買毒品是否實在?)答:是朱火泉打給
    我，內容是講買毒品的事。(問:警詢你說是一般你打電話給
    朱火泉，約定後再由簡明弘出來交易，是否實在?)答:實在
    ，只是朱火泉在電話中不願意跟我。那些，要推給簡明弘跟
    我說。」等語(見偵卷第48-49頁)，並有臺中市警察局第二
    分局毒品案件通聯紀錄表2份附卷可憑。
  5.又被告簡明弘既係依被告朱火泉之指示，於99年9月17日15
    時30分，前往臺中市○○○路、忠明八街口，欲販賣交付海
    洛因毒品予證人李昆忠，惟未遇證人李昆忠，即為警當場查
    獲，則證人李昆忠於事前同日某時，必有以不詳電話與被告
    朱火泉聯絡毒品交易事宜後，被告朱火泉方指示被告簡明弘
    前往上址送交毒品，始符常情，惟因被告簡明弘已為警查獲
    ，致證人李昆忠無從尋獲被告簡明弘以取得毒品，乃續撥打
    被告簡明弘、朱火泉使用之前開2支電話，並於同日17時9分
    ，使用0000000000號行動電話撥打0000000000號行動電話，
    圖以順利購得毒品，嗣因被告簡明弘應警方要求，在電話中
    與證人李昆忠約在上址見面，證人李昆忠依約於同日17時30
    分前來上址(起訴書誤載前往朱火泉、簡明弘住處)，始為警
    查獲等情，亦據證人李昆忠於警詢中及本院審理時證述在卷
    ，則起訴書認證人李昆忠係於被告2人遭警逮獲後之同日17
    時9分，才使用0000000000號行動電話撥打被告朱火泉00000
    00000號行動電話以聯絡毒品交易事宜，容有誤會。
  6.扣案之粉末共5包，經送請法務部調查局鑑定結果，均含第
    一級毒品海洛因成分，驗餘合計淨重0.45公克、空包裝總重
    2.25公克，有該局濫用藥物實驗室鑑定書1份在卷可按。此
    外，復有電子磅秤1台、NOKIA廠牌行動電話1支(含門號0000
    000000號SIM卡1枚)、SAMSUNG廠牌行動電話1支(含門號0000
    000000號SIM卡1枚)等物扣案可稽。
(二)綜上所述，足認被告朱火泉、簡明弘確有如附表編號3所示
    共同販賣第一級毒品予證人李昆忠未遂之犯行，被告朱火泉
    、簡明弘上開所辯，亦為事後卸責之詞，均不足採信。被告
    2人如附表編號3所示共同販賣第一級毒品予證人李昆忠未遂
    之犯行，應堪以認定。
四、又海洛因毒品乃物稀價昂，政府懸為禁令嚴加取締，苟其無
    利可圖，衡情自無甘冒刑事訴追風險而從事買賣毒品之理。
    從而，舉凡有償交易，除有反證其確係另基於某種非圖利本
    意之關係外，通常尚難因無法查悉其販入價格作為是否高價
    賣出之比較，而諉無營利之意思，阻卻販賣犯行之追訴，最
    高法院97年台上字第3995號判決亦同此見解。我國查緝販賣
    毒品執法甚嚴，販賣毒品既係違法行為，當非可公然為之，
    亦無公定價格，且海洛因容易分裝並增減分量，而每次買賣
    之價量，可能隨時依雙方關係深淺、資力、需求量及對行情
    之認知、來源是否充裕、評估購買者被查獲時供出販賣者之
    可能風險等情形，而異其標準，非可一概而論；販賣之利得
    ，除被告就販賣之價量俱明確供述外，委難察得實情，販賣
    之人從價差或量差中牟利之方式雖異，其意圖營利之販賣行
    為則同一。被告朱火泉、簡明弘苟非意圖營利，焉有可能甘
    冒重度刑責而從事前開販賣第一級毒品既遂、未遂之行為，
    足認被告朱火泉、簡明弘營利販賣第一級毒品之意圖，彰彰
    明甚。
五、本案事證明確，被告朱火泉如附表所示及被告簡明弘如附表
    編號2、3所示販賣第一級毒品既遂、未遂之犯行，均堪以認
    定。
六、論罪科刑：
(一)查海洛因為毒品危害防制條例第2條所管制之第一級毒品，
    依法不得非法販賣及持有。核被告朱火泉如附表編號1所為
    及被告朱火泉、簡明弘如附表編號2所為，均係犯毒品危害
    防制條例第4條第1項之販賣第一級毒品罪；又核被告朱火泉
    、簡明弘如附表編號3所為，均係犯同條例第4條第6項、第1
    項之販賣第一級毒品未遂罪。
(二)被告朱火泉與被告簡明弘2人間，就附表編號2所示販賣第一
    級毒品既遂之犯行及如附表編號3所示販賣第一級毒品未遂
    之犯行，均互有犯意聯絡及行為分擔，均為共同正犯。
(三)被告朱火泉、簡明弘各次持有海洛因毒品後，進而販賣，其
    等持有之低度行為，分別為各次販賣之高度行為所吸收，均
    不另論罪。
(四)被告朱火泉、簡明弘所為各次販賣第一級毒品既遂、未遂罪
    間，均犯意各別，應予分論併罰。
(五)查被告朱火泉曾於97年間因違反毒品危害防制條例案件，經
    本院判處有期徒刑1年2月確定，嗣於98年10月15日縮刑期滿
    執行完畢；被告簡明弘曾於96年間因先後違反毒品危害防制
    條例案件，經本院各判處有期徒刑2月、6月、8月確定，嗣
    經定應執行刑為有期徒刑1年3月確定，於97年10月20日縮刑
    期滿執行完畢，此有臺灣高等法院被告等前案紀錄表、臺灣
    臺中地方法院檢察署刑案資料查註紀錄表各2份在卷可稽，
    被告朱火泉、簡明弘於受有期徒刑執行完畢後，5年以內故
    意各犯如附表所示有期徒刑以上之罪，均應各依刑法第47條
    第1項之規定加重其刑，惟因所犯販賣第一級毒品罪之法定
    本刑為死刑或無期徒刑部分，依刑法第64條第1項、第65條
    第1項規定不得加重，僅分別就罰金刑部分加重之。
(六)被告2人所為如附表編號3所示販賣第一級毒品未遂部分，為
    未遂犯，均應依刑法第25條第2項之規定，按既遂犯之刑度
    各減輕其刑。
(七)按刑之量定，為求個案裁判之妥當性，法律固賦予法院裁量
    權，但此項裁量權之行使，除應依刑法第57條規定，審酌行
    為人及其行為等一切情狀，為整體之評價，並應顧及比例原
    則與平等原則，使罪刑均衡，輕重得宜，以契合社會之法律
    感情。又刑法第59條規定犯罪之情狀可憫恕者，得酌量減輕
    其刑，其所謂「犯罪之情狀」，與同法第57條規定科刑時應
    審酌之一切情狀，並非有截然不同之領域，於裁判上酌減其
    刑時，應就犯罪一切情狀(包括第57條所列舉之10款事項)，
    予以全盤考量，審酌其犯罪有無可憫恕之事由(即有無特殊
    之原因與環境，在客觀上足以引起一般同情，以及宣告法定
    最低度刑，是否猶嫌過重等等)，以為判斷。而毒品危害防
    制條例第4條第1項販賣第一級毒品罪之法定刑為死刑或無期
    徒刑；處無期徒刑者，得併科2千萬元以下罰金，刑度可謂
    重大。然同為販賣第一級毒品之人，其原因動機不一，犯罪
    情節未必盡同，或有大盤毒梟者，亦有中、小盤之分，其販
    賣行為所造成危害社會之程度自屬有異，法律科處此類犯罪
    ，所設之法定最低本刑卻相同，於此情形，倘依其情狀處以
    有期徒刑，即足以懲儆，並可達防衛社會之目的者，自非不
    可依客觀之犯行與主觀之惡性二者加以考量其情狀，是否有
    可憫恕之處，適用刑法第59條之規定酌量減輕其刑，期使個
    案裁判之量刑，能斟酌至當，符合比例原則。1.被告2人雖
    為本案交易對象之毒品來源，惟本案販賣毒品之交易金額非
    鉅額，數量當屬微量，較諸販毒集團動輒以公斤計算而言，
    尚屬零星小額，並非販賣毒品之大盤或中盤商，販毒情節非
    重大，衡以被告2人所犯販賣第一級毒品既遂罪之犯罪情節
    ，在客觀上仍足以引起一般同情，顯可憫恕，是被告2人所
    犯販賣第一級毒品既遂各罪，如科以最低度刑猶嫌過重；另
    被告2人所犯販賣第一級毒品未遂罪，縱依刑法第25條第2項
    規定減輕其刑後，在客觀上仍足以引起一般同情，顯可憫恕
    。是被告2人所犯販賣第一級毒品既、未遂各罪，如科以最
    低度刑均猶嫌過重，爰均依刑法第59條規定各酌量減輕其刑
    ，並先各依累犯規定就罰金刑部分加重後，再分別依刑法第
    25條第2項、刑法第59條規定遞減輕其刑。
(八)爰審酌被告朱火泉、簡明弘有上開前科，素行不佳，明知海
    洛因毒品屬違禁物品，為謀個人私利，無視於政府制定毒品
    危害防制條例，杜絕毒品犯罪之禁令，販賣第一級毒品，致
    使一般施用毒品者，沈迷於毒癮而無法自拔，直接戕害國民
    身心健康，間接危害社會治安，敗壞社會善良風氣，進而導
    致施用毒品之人為購買毒品施用而觸犯刑典之情事發生，其
    實際之危害程度不小，然因被告2人實際販賣之時間非長，
    販售數量尚非鉅大，獲取之利益亦非鉅額，及其等犯罪之動
    機等一切情狀，各量處如主文所示之刑，並定其應執行刑，
    以資懲儆。又依被告犯罪性質，本院認並無併予宣告褫奪公
    權之必要，併此敘明。
七、沒收部分:
(一)按毒品危害防制條例第4條所定之販賣毒品罪，行為人意圖
    營利而販入毒品，經多次賣出後，持有剩餘毒品為警查獲，
    其各次販賣毒品行為，固應併合處罰，然該持有剩餘毒品之
    低度行為，應僅為最後一次販賣毒品之高度行為所吸收，不
    另論罪，故就該查獲之剩餘毒品，祇能於最後一次販賣毒品
    罪項下宣告沒收銷燬，不得於各次販賣毒品罪項下逐一宣告
    沒收銷燬，再定其應執行之刑，否則即有適用法則不當之違
    誤(最高法院98年度台上字第5104號判決意旨參照)。故扣案
    查獲之第一級毒品海洛因5包(驗餘合計淨重0.47公克)，自
    應依毒品危害防制條例第18條第1項前段規定，併於如附表
    編號3所示之罪諭知宣告沒收銷燬之。另扣案之上開第一級
    毒品海洛因之外包裝袋5個，並無難以與其上毒品析離而無
    法個別宣告沒收情事，且係被告朱火泉所有供其販賣第一級
    毒品所用之物，參酌上開最高法院判決意旨，自應依毒品危
    害防制條例第19條第1項規定，併於如附表編號3所示之罪諭
    知宣告沒收之。
(二)扣案之電子磅秤1台、NOKIA廠牌行動電話1支(含門號000000
    0000號SIM卡1枚)係被告朱火泉所有，供其單獨或共同販賣
    第一級毒品所用之物；另扣案之SAMSUNG廠牌行動電話1支(
    含門號0000000000號SIM卡1枚)，係屬被告簡明弘所有，共
    同為附表編號2、3所示販賣第一級毒品既、未遂所用之物；
    爰均依毒品危害防制條例第19條第1項，併各於如附表所示
    各次販賣第一級毒品既、未遂罪項下諭知宣告沒收。
(三)又被告朱火泉已收取如附表編號1所示交易對象之購毒價金1
    000元，係屬被告朱火泉犯附表編號1所示單獨販賣第一級毒
    品所得之財物，雖未扣案，仍應依毒品危害防制條例第19條
    第1項前段規定，併於其所犯之罪項下諭知沒收，如全部或
    一部不能沒收時，以其財產抵償之。被告朱火泉與簡明弘亦
    已收取如附表編號2所示交易對象之購毒價金1000元，係屬
    被告2人因犯附表編號2所示共同販賣第一級毒品所得之財物
    ，雖未扣案，仍應依毒品危害防制條例第19條第1項前段規
    定，併於所犯之罪項下諭知與共犯連帶沒收，如全部或一部
    不能沒收時，與共犯之財產連帶抵償之。
乙、無罪部分:
一、公訴意旨:
(一)證人周銘輝於99年9月3日21時19分，以公共電話撥打被告朱
    火泉、簡明弘共同使用之0000000000號行動電話，推由被告
    簡明弘接電話後，並出面與證人周銘輝相約於臺中市○區○
    ○路與大雅路口附近，以2000元之價格，販賣第二級毒品甲
    基安非他命予證人周銘輝，因認被告2人涉有共同販賣第二
    級毒品既遂罪嫌。
(二)證人周銘輝於99年9月17日16時11分前，以行動電話0000000
    000撥打至上揭0000000000號電話予被告朱火泉、簡明弘，
    並於同日16時20分，至被告朱火泉上開租屋處，欲購買第二
    級毒品甲基安非他命，惟因被告朱火泉已遭警員當場查獲，
    至未得逞，因認被告2人涉有共同販賣第二級毒品未遂罪嫌
    。
(三)證人黃建成於99年9月17日16時20分，以0000000000號行動
    電話(起訴書誤載公共電話)撥打0000000000號行動電話，欲
    向被告朱火泉、簡明弘購買第一級毒品海洛因，並於同日19
    時15分許，至朱火泉、簡明弘之前揭租屋處，惟因被告2人
    已遭警員當場查獲，至未得逞，因認被告2人涉有共同販賣
    第一級毒品未遂罪嫌。
二、起訴法條：
    毒品危害防制條例第2項之販賣第二級毒品既遂罪、同條例
    第6項、第2項之販賣第二級毒品未遂罪及同條例第4條第6項
    、第1項之販賣第一級毒品未遂罪。
三、公訴證據:
(一)證人周銘輝於警詢、偵查中之證述；證人黃建成於警詢中之
    證述。
(二)證人周銘輝使用之行動電話0000000000號99年9月17日之雙
    向通聯紀錄、證人周銘輝使用之行動電話0000000000號最後
    10通播出及接收電話紀錄表各1紙。
四、被告2人之辯解:被告朱火泉、簡明弘堅決否認有何此部分共
    同販賣第二級毒品既遂、未遂及共同販賣第一級毒品未遂等
    犯行，被告朱火泉辯稱:其是證人周銘輝的乾爹，不可能販
    賣毒品給證人周銘輝，證人黃建成當天打電話來時，其已被
    警方查獲，怎有可能打電話與證人黃建成約定毒品交易等語
    。被告簡明弘則辯稱:
    伊與證人周銘輝沒有毒品往來，也沒有私底下見面過，證人
    周銘輝是胡說的，被查獲當天，是警察叫伊接電話把證人黃
    建成約出來的，此部分請求判無罪等語。
五、本院之判斷：
(一)按認定不利於被告之事實，須依積極證據，苟積極證據不足
    為不利於被告事實之認定時，即應為有利於被告之認定，更
    不必有何有利之證據；另告訴人之告訴，係以使被告受刑事
    訴追為目的，是其陳述是否與事實相符，仍應調查其他證據
    以資審認；又認定犯罪事實所憑之證據，雖不以直接證據為
    限，間接證據亦包括在內；然無論直接或間接證據，其為訴
    訟上之證明，須於通常一般之人均不致於有所懷疑，而得確
    信其為真實之程度者，始得據之為有罪之認定，最高法院著
    有30年上字第816號、52年台上字第1300號、76年台上字第
    4986號判例可資參照。
(二)又按施用毒品者所稱其向某人買受毒品之指證，不得作為有
    罪判決之唯一證據，仍須調查其他必要之證據，以察其是否
    與事實相符，為最高法院院歷年來之見解，良以毒品買受者
    之指證，其憑信性於通常一般人已有所懷疑，尚難確信其為
    真實。況依毒品危害防制條例第17條之規定，其供出毒品來
    源而破獲者，復得減輕其刑，則其指證之真實性猶有疑慮，
    是施用毒品者之指證，其真實性有待其他必要證據加以補強
    。茲所謂必要之補強證據，固不以證明販賣毒品犯罪構成要
    件之全部事實為必要，但以與施用者之指證具有相當之關聯
    性為前提，其經與施用者之指證綜合判斷，已達於通常一般
    人均不致有所懷疑，而得確信施用者之指證為真實者，始得
    為有罪之認定，此為無罪推定原則之必然推演(最高法院93
    年度台上字第6750號刑事判決參照)。
(三)復按犯罪之著手，係指行為人為實現犯意而開始實行犯罪構
    成要件之行為而言。販賣毒品罪之販賣者與購毒者就買賣毒
    品之重要內容有所表示且相合致時，縱使販賣者未實際交付
    毒品，仍應認已著手販賣毒品之實行；反之，若販賣者與應
    買者雙方就買賣毒品之重要內容並未有所意思表示而達成契
    約之合致，自難認其已著手於販賣毒品之構成要件行為(最
    高法院98年度台上字第3885號判決意旨參照)
(四)經查:
  1.被告2人被訴於99年9月3日21時19分，共同販賣第二級毒品
    甲基安非他命予證人周銘輝既遂部分:
  證人周銘輝於警詢、偵查中固一再指稱:伊是於99年9月3日
    以公用電話撥打09177l5001號行動電話給被告簡明弘購買第
    二級毒品安非他命2千元，約在臺中市○區○○路與大雅路
    口交易云云。且於99年11月8日偵查中結證稱:「(問:上次庭
    期時稱，於99年9月3日用公共電話打(給)簡明弘，購買安非
    他命1次?)答:是。…(問:依據朱火泉使用的0000000000通聯
    紀錄顯示，在99年9月3日上午4時24分、4時46分有2通無來
    電顯示的通聯紀錄，是否就是這二通?)答:有可能。」云云
    。復於本院審理時結證稱:伊是當天要來臺中前，在彰化那
    邊的公共電話撥打的云云。惟依公訴意旨所認定證人周銘輝
    於99年9月3日以公用電話撥打09177l5001號行動電話給被告
    簡明弘購買第二級毒品甲基安非他命2千元之時間點則為99
    年9月3日21時19分。
  本院經比對卷附0000000000號行動電話雙向通聯紀錄，99年
    9月3日4時24分36秒、4時46分07秒之通訊代碼均為「SMS-MT
     C」；同日21時19分06秒有三筆，代碼分別為「SMS-MTC」
    、「SMSC」；同日21時19分12秒有一筆，代碼為「SMS-MTC
    」，又經本院函詢遠傳電信股份有限公司結果，代碼「SMS-
    MTC」是接收簡訊，「SMSC」是簡訊中心發送之簡訊，門號0
    9177l5001於99年9月3日21:19:06三筆及21:19:12一筆之通
    聯係屬簡訊，均未接通話等情，有該公司100年3月15日遠傳
    (企營)字第10010303757號函及其附件代碼說明表各1份附卷
    可參，即與證人周銘輝所證伊於99年9月3日以公用電話撥打
    09177l5001號行動電話通話聯絡毒品交易事宜，有所不符，
    復無其他積極之證據足以佐證證人周銘輝之陳述是否與事實
    相符，則在欠缺其他補強證據下，尚難逕認被告2人有公訴
    意旨所指於99年9月3日21時19分共同販賣第二級毒品安非他
    命予證人周銘輝既遂之犯行，自應就此部分為無罪之諭知。
  2.被告2人被訴共同於99年9月17日16時11分，共同販賣第二級
    毒品甲基安非他命予證人周銘輝未遂部分:
  證人周銘輝固於警詢時證稱:「(問:警方於99年09月l7日16
    時許，在臺中市○區○○○路119號9樓之21查緝毒品案件時
    ，你至該處做何事?)答:我當時要購買毒品施用，用我所有
    之0000-000000號電話打給綽號多歲及阿弘男子0000-000000
    號購買毒品施用。」等語(見警卷第37頁)，惟於偵查中已結
    證稱:「(問:99年9月17日查獲當日，是否有以0000000000號
    行動電話，撥打0000000000號?)答:有。(問:你是要找簡明
    弘或是朱火泉?)答:要找他們，但是沒有人接。(問:當天是
    何時打電話給簡明弘?)答:下午3、4點左右。」等語(見偵卷
    第57頁)。
  又比對偵卷所附0000000000號行動電話通聯紀錄結果，99年
    9月17日16時11分之通話秒數為0秒，足認證人周銘輝證稱當
    時無人接聽0000000000號行動電話，應合於實情。
  復參以證人即查獲警員陳興隆於本院100年2月9日審理中結
    證稱:「(審判長問:先查獲簡明弘，你們才去他們租屋處搜
    索，然後最後朱火泉才回到那邊查獲，然後才陸續有接到周
    銘輝、李昆忠、黃建成他們打這通電話過來是不是?)答:對
    ，其中有一個是直接上樓找他們，應該是周銘輝。(審判長
    問:有沒有先打電話呢?)答:有沒有先打電話不清楚…(審判
    長問:周銘輝就是剛好你們搜索的時候，周銘輝出現在那邊
    ?)答:有稍微隔一段時間，不是說一起來。…因為那邊是出
    租大樓，他(指證人周銘輝)是直接上來他們(指被告2人)這
    間，…周銘輝走進來，我們看到就把他攔下來這樣，就給他
    盤查。」等語，可見證人周銘輝應係於撥打0000000000號行
    動電話後，因無人接聽該電話，乃逕自前往被告2人上開租
    屋處找尋被告2人甚明。
  綜上，證人周銘輝既於99年9月17日16時20分，逕自前往被
    告2人上開租屋處而遭警方查獲，縱其原欲向被告2人購買毒
    品，亦缺乏證據證明其與被告2人間已就交易毒品之種類、
    數量、價錢等販賣毒品之重要內容有所表示並達成合意，自
    難認被告2人已著手此部分共同販賣甲基安非他命予證人周
    銘輝之犯行，此部分自不構成販賣未遂罪，自應就此部分為
    無罪之諭知。
  3.被告2人被訴於99年9月17日16時20分，共同販賣第一級毒品
    海洛因予證人黃建成未遂部分:
  證人黃建成於警詢中證稱:伊於99年9月17日19時45分，在臺
    中市○區○○○路與忠明八街口為警查獲時，是撥打000000
    0000號行動電話，向被告朱火泉購買第一級毒品施用，被告
    簡明弘沒有販賣毒品等語(見警卷第45、48頁)。
  證人即查獲警員陳興隆於本院100年2月9日審理中亦結證稱:
    證人黃建成於被告2人遭警查獲後，有撥打0000-00000 0號
    行動電話，被告2人當時在警局內，伊請被告簡明弘接聽電
    話，被告簡明弘說話的內容大概都是「你現在在哪裡」、「
    朱火泉不在」等，被告簡明弘不可能自己私底下跟對方談要
    交易毒品等語。
  綜上，證人黃建成於99年9月17日16時20分，係欲向被告朱
    火泉購買毒品，而非向被告簡明弘購買毒品，則伊縱於電話
    中向被告簡明弘表明欲向被告朱火泉購買1000元之海洛因毒
    品，因其購毒之意思並非直接向被告朱火泉為表示，尚難認
    伊與被告朱火泉間已就交易毒品之種類、數量、價錢等販賣
    毒品之重要內容表示並達成合意，自難認被告朱火泉、簡明
    弘已著手此部分共同販賣海洛因予證人黃建成之犯行，此部
    分亦不構成販賣未遂罪，自應就此部分為無罪之諭知。
丙、適用之法律：
(一)刑事訴訟法第299條第1項前段、第301條第1項。
(二)毒品危害防制條例第4條第1項、第6項、第18條第1項前段、
    第19條第1項。
(三)刑法第11條、第28條、第25條第2項、第47條第1項、第59條
    、第51條第5款。
本案經檢察官劉玉媛到庭執行職務。
中    華    民    國  100    年     5    月    17     日
                刑事第三庭   審判長法  官  張靜琪
                                   法  官  黃麗玲
                                   法  官  丁智慧
上正本證明與原本無異。
如不服本判決應於收受判決後10日內向本院提出上訴書狀，並應
敘述具體理由；其未敘述上訴理由者，應於上訴期間屆滿後20日
內向本院補提理由書（均須按他造當事人之人數附繕本）「切勿
逕送上級法院」。
                                   書記官  王志
中    華    民    國  100    年     5    月    17     日
附錄本案論罪科刑法條全文:
毒品危害防制條例第4條第1項、第6項
製造、運輸、販賣第一級毒品者，處死刑或無期徒刑；處無期徒
刑者，得併科新臺幣2千萬元以下罰金。
前5項之未遂犯罰之。
 附表:
┌──┬────┬──────┬──────┬───────────┬───────────┐
│編號│交易對象│交 易 時 間 │交 易 地 點 │     交 易 方 式      │ 主 文 宣 告 罪 刑    │
├──┼────┼──────┼──────┼───────────┼───────────┤
│ 1  │黃建成  │99年8月30日 │臺中市北區太│朱火泉以0000000000號行│朱火泉販賣第一級毒品，│
│    │        │8時16分之後 │原北路某處  │動電話與黃建成使用之09│累犯，處有期徒刑拾伍年│
│    │        │某時許      │            │00000000號行動電話聯絡│月。扣案之行動電話壹│
│    │        │            │            │後，於左列時、地，以10│支(含門號0000000000號S│
│    │        │            │            │00元之價格，販賣第一級│IM卡壹枚)、電子磅秤壹 │
│    │        │            │            │毒品海洛因1包(數量不詳│台，均沒收。未扣案之販│
│    │        │            │            │)予黃建成1次，並收取販│賣第一級毒品所得新臺幣│
│    │        │            │            │賣第一級毒品所得1000元│壹仟元，沒收，如全部或│
│    │        │            │            │ (未扣案)。           │一部不能沒收時，以其財│
│    │        │            │            │                      │產抵償之。            │
├──┼────┼──────┼──────┼───────────┼───────────┤
│ 2  │李昆忠  │99年8月30日 │臺中市北區忠│朱火泉以0000000000號行│朱火泉、簡明弘共同販賣│
│    │        │10時24分之後│太西路與忠明│動電話與李昆忠使用之09│第一級毒品，均累犯，各│
│    │        │某時許      │八街口      │00000000號行動電話聯絡│處有期徒刑拾伍年月。│
│    │        │            │            │後，指示簡明弘送交海洛│扣案之NOKIA廠牌行動電 │
│    │        │            │            │因毒品，並收取購毒款，│話壹支(含門號000000000│
│    │        │            │            │於左列時、地，以新臺幣│1號SIM卡壹枚)、SAMSUNG│
│    │        │            │            │(下同)1000元之價格，販│廠牌行動電話壹支(含門 │
│    │        │            │            │賣第一級毒品海洛因1包(│號0000000000號SIM卡壹 │
│    │        │            │            │數量不詳)予李昆忠1次，│枚)、電子磅秤壹台，均 │
│    │        │            │            │並收取一級毒品所得1000│沒收。未扣案之販賣第一│
│    │        │            │            │元(未扣案)。          │級毒品所得新臺幣壹仟元│
│    │        │            │            │                      │，連帶沒收，如全部或一│
│    │        │            │            │                      │部不能沒收時，以朱火泉│
│    │        │            │            │                      │、簡明弘之財產抵償之。│
├──┼────┼──────┼──────┼───────────┼───────────┤
│ 3  │李昆忠  │99年9月17日 │臺中市太原北│朱火泉以0000000000號行│朱火泉、簡明弘共同販賣│
│    │        │15時30分    │路、忠明八街│動電話與李昆忠使用之不│第一級毒品，未遂，均累│
│    │        │            │口          │詳電話聯絡後，指示簡明│犯，各處有期徒刑柒年捌│
│    │        │            │            │弘送交毒品，於左列時、│月。扣案之第一級毒品海│
│    │        │            │            │地，欲以1000元之價格，│洛因伍包(驗餘合計淨重 │
│    │        │            │            │販賣第一級毒品海洛因1 │零點肆伍公克)，均沒收 │
│    │        │            │            │包(數量不詳)予李昆忠，│銷燬之；扣案之上開第一│
│    │        │            │            │惟尚未遇見李昆忠，簡明│級毒品海洛因外包裝袋伍│
│    │        │            │            │弘即為警在臺中市○○路│個、NOKIA廠牌行動電話 │
│    │        │            │            │140號查獲，致未得逞。 │壹支(含門號0000000000 │
│    │        │            │            │                      │號SIM卡壹枚)、SAMSUNG │
│    │        │            │            │                      │廠牌行動電話壹支(含門 │
│    │        │            │            │                      │號0000000000號SIM卡壹 │
│    │        │            │            │                      │枚) 、電子磅秤壹台，均│
│    │        │            │            │                      │沒收。                │
└──┴────┴──────┴──────┴───────────┴───────────┘